【裁判字號】    97,上易,344
【裁判日期】    970314
【裁判案由】    傷害
【裁判全文】
臺灣高等法院刑事判決                 97年度上易字第344號
上  訴  人  臺灣基隆地方法院檢察署檢察官
被      告  乙○○
上列上訴人，因被告傷害案件，不服臺灣基隆地方法院96年度易
字第232號，中華民國96年11月12日第一審判決（ 起訴案號：臺
灣基隆地方法院檢察署96年度偵字第1143號），提起上訴，本院
判決如下：
    主  文
原判決關於乙○○部分撤銷。
乙○○傷害人之身體，處拘役貳拾日，如易科罰金以新臺幣壹仟
元折算壹日，減為拘役拾日，如易科罰金以新臺幣壹仟元折算壹
日。
    事  實
一、乙○○與金義春工程有限公司之工人甲○○互不相識，乙○
    ○於民國95年12月31日晚間22時許與朋友在基隆市碧砂漁港
    共進晚餐，大約喝了 1瓶多之啤酒，餐畢後當晚22點多欲攔
    計程車，由於計程車停靠處在施作管路工程，現場放置有交
    通錐，乙○○弄倒交通錐，甲○○上前詢問，雙方發生口角
    爭執，進而基於傷害之犯意而互毆，乙○○先出拳毆擊甲○
    ○之鼻子致受有鼻出血之傷害，甲○○不甘示弱亦徒手反擊
    ，致乙○○受有左臉瘀傷，眼眶瘀紫、右耳瘀傷、頸後挫傷
    、左胸壁挫傷之傷害（甲○○所犯傷害罪亦經原審判刑確定
    在案）。
二、案經甲○○訴請臺灣基隆地方法院檢察署檢察官偵查起訴。
    理  由
一、被告經合法傳喚未到庭，據其在原審否認有傷行之犯行，並
    辯稱案發當天伊因酒後行經該處工地，攔計程車時，計程車
    停車處有交通錐，伊移開時弄倒，告訴人突然走過來出手毆
    打伊，伊被毆打後昏倒，醒過來時即報警，伊並未毆打告訴
    人，告訴人鼻子亦無流血云云。
二、經查：
  (一)被告於上揭時地，因弄倒放置在施工處之交通錐，與施工之
    工人即告訴人甲○○發生口角爭執，雙方進而互毆，告訴人
    之鼻子因遭被告毆擊而致流鼻血之事實，已據告訴人於警詢
    及檢察官偵查中及原審審理中供述綦詳，核與在場目睹之證
    人楊政宏、楊明達在檢察官偵查中及原審中結證之情節相符
    ，是告訴人之指訴堪予採信。
  (二)證人楊政宏、楊明達二人在警訊中固未敘及告訴人甲○○流
    鼻血之事，然彼二人在警訊中均一致供稱被告與告訴人拉扯
    互毆彼二人係勸架將被告與告訴人拉開，同樣亦未敘及被告
    有受傷之事，觀之警訊筆錄記載，警員對彼二人係採一問一
    答之方式詢問，警員對彼二人均未詢及被告或告訴人有無受
    傷之情形，故彼二人均無從就告訴人是否受傷而為回答，況
    告訴人於警員初訊中即已供及其鼻子受傷流血之事，自難指
    證人楊政宏、楊明達於警訊中未供及告訴人鼻子受傷流血之
    事，而逕謂彼二人事後在檢察官偵查中及原審審理中所具結
    之證言係因與告訴人為同一工地之工人而認有偏袒告訴人之
    嫌而否認其證明力。
三、綜上所述，被告傷害之犯行，堪予採信，核被告所為，係犯
    刑法第277條第1項之傷害罪，原審未為詳求論知被告無罪之
    判決，自有未合，檢察官上訴指摘原判決不當自屬有理由，
    應由本院將原判決將被告部分撤銷改判，爰審酌被告犯罪之
    動機、目的、手段，被害人所受之傷輕微及被告犯罪後之態
    度等一切情狀對被告量處拘役貳拾日，並諭知易科罰金之折
    算標準，又被告之犯罪時間在96年 4月24日以前，合於中華
    民國九十六年罪犯減刑條例第 2條第1項第3款減刑之規定，
    應減為拘役拾日，並諭知易科罰金之折算之標準。又被告經
    合法傳喚無正當理由不到庭爰不待其陳述逕行判決，併予敘
    明。
據上論斷，應依刑事訴訟法第369條第1項前段、第364條、第299
條第1項前段、第371條、刑法第277條第1項、第41條第 1項前段
、刑法施刑法第1條之1第1項、第2項，中華民國九十六年罪犯減
刑條例第2條第1項第3款、第7條、第9條判決如主文。
本案經檢察官邱美育到庭執行職務。
中    華    民    國    97    年    3     月    14    日
                  刑事第一庭審判長法  官  許國宏
                                  法  官  楊貴志
                                  法  官  許增男
以上正本證明與原本無異。
不得上訴。
                                  書記官  周月琴
中    華    民    國    97    年    3     月    17    日
附錄：本案論罪科刑法條全文
中華民國刑法第277條
（普通傷害罪）
傷害人之身體或健康者，處 3 年以下有期徒刑、拘役或 1 千元
以下罰金。
犯前項之罪因而致人於死者，處無期徒刑或 7 年以上有期徒刑；
致重傷者，處3年以上10年以下有期徒刑。


司法院資訊處製作；財團法人民間司法改革基金會備份。
